臺灣板橋地方法院刑事判決　　　　　　　　　　　　九十一年度訴字第一四七八號
　　公　訴　人　臺灣板橋地方法院檢察署檢察官
　　被　　　告　己○○　男　民.
　　指定辯護人　甲○公設辯護人　湯明純
右列被告因強盜等案件，經提起公訴（九十一年度偵字第一三三三二號），爰判決如
左：
    主  文
己○○連續意圖為自己不法之所有，攜帶兇器，以強暴至使不能抗拒，而取他人之物
，累犯，處有期徒刑柒年貳月。
    事  實
己○○前因竊盜、恐嚇案件，分別經甲○八十八年度少訴字第一二三號、九十年少訴
字第一一號判處有期徒刑四月、一年確定，經定其應執行刑為有期徒刑一年二月，甫
於民國（下同）九十一年二月二十一日執行完畢（起訴書誤載為九十年十二月十四日
），猶不思悔改。己○○基於意圖為自己不法所有之概括犯意，而為下列犯行：
  (一)先於九十一年七月九日凌晨五時許，攜帶其所有，客觀上足供兇器使用之水果刀
    一把（未據扣案，已丟棄滅失），行經臺北縣板橋市○○路十七號之便利商店，
    見該店僅有一名店員看顧，亦無顧客在內，即進入以水果刀抵住店員辛○○之頸
    部，施以強暴，至辛○○不能抗拒，並命辛○○打開收銀機，由己○○取走收銀
    機內之現金新臺幣（下同）四千五百元及價值一萬六千元之行動電話易付卡。
  (二)復於同年七月十八日下午二時三十分許，行經同市○○○路八十巷一弄二號前，
    見丙○○一人行走於該處，竟自後尾隨丙○○，並徒手拉扯丙○○戴於頸間之項
    鍊一條，丙○○以雙手護住項鍊，己○○進而徒手推倒丙○○，使丙○○跌倒而
    施以強暴，至使不能抗拒後，強取得項鍊一條。
  (三)復於同年七月十九日下午三時十分許，攜帶足供兇器使用之菜刀一把，至台北縣
    板橋市○○路○段八德公園內，見庚○○、丁○○（起訴書誤載為亦）、戊○○
    、壬○○、乙○○等國中生在涼亭聊天，即手持菜刀揮舞，向庚○○等人稱：「
    把錢拿出來，別逼我翻臉，別逼我傷害你們，別把我當成瘋子，不然我會做出瘋
    子的行為」等語，致庚○○等人均不能抵抗，而交付身上硬幣共一百十元（庚○○交付二十五元、丁○○交付二十元、戊○○交付二十元、壬○○交付二十五元
    、乙○○交付二十元）。己○○得手後逃跑，旋於同日下午三時二十分許，在台
    北縣板橋市○○路○段二三九巷口為警方查獲，並扣得菜刀一把、強盜得之現金
    一百十元（已發還被害人），經偵查起訴。
    理  由
一、右揭事實，業據證人辛○○、丙○○、庚○○、丁○○、戊○○、壬○○、乙○○分別於警訊、偵查、甲○調查審理時指證述明確，且被告自警訊時起即坦承不
    諱，其自白應與事實相符，復有扣案菜刀照片及庚○○等人出具之贓物認領保管
    單在卷可稽，本件事證明確，被告犯行洵堪認定。
二、
  (一)按水果刀、菜刀，均係銳利足生威脅於他人生命、身體之物，堪認為兇器，以水
    果刀抵住他人之脖子，或揮舞菜刀，堪認被害人已陷於不能抗拒之狀況。是被告
    攜帶水果刀、菜刀作為犯罪事實(一)、(三)之工具，此部份犯行，應係犯刑法第三百
    三十條第一項之加重強盜罪，公訴人認被告所涉犯罪事實(三)部分，係犯刑法第三
    百四十六條第一項之恐嚇取財罪，然證人乙○○到庭結證稱：當時我們不敢不給
    他錢，也沒有辦法跑，已經不能抵抗，我們五人都有給他錢等語，且被害人均係
    年僅十三、四歲之國中生，身高一百五十五公分至一百六十八公分不等，並非體
    格壯碩之成年人，雖有五人，然見被告揮舞菜刀，足認其等已不能抗拒，起訴法
    條應予變更。犯罪事實(二)部分，被告係犯刑法第三百二十八條第一項之強盜罪。
    被告多次加重強盜、強盜犯行，時間緊接，所犯為基本構成要件相同之罪名，顯
    係基於概括犯意反覆為之，應認係連續犯，爰依刑法第五十六條規定，從一重之
    加重強盜罪論，並加重其刑。
  (二)被告前經法院判處有期徒刑一年二月確定，甫於九十年二月二十一日執行完畢，
    有刑案資料查註紀錄表可按，其於執行完畢後五年內再犯有期徒刑以上之罪，為
    累犯，應依刑法第四十七條規定，遞加重其刑。爰審酌被告教育程度僅國中肄業
    ，智識未深，自稱係為購買毒品而強盜之犯罪動機、目的，雖攜帶兇器，然並未
    傷害被害人，足見惡性非重，又其強盜所得之財物價值為數萬元非鉅，及犯罪後
    自始坦承犯行，態度尚非不知悔悟等一切情狀，從輕量處如主文所示之刑。水果
    刀一把係被告所有，然已丟棄滅失，另扣案菜刀一把，並非被告所有等節，業據
    被告陳明在卷，均不予沒收。
三、公訴意旨另以：被告另行基於不法所有之意圖，於九十一年七月十九日凌晨二時
    許，前往同市○○街一四二巷二號市場內，利用深夜無人之際，徒手竊取某攤位
    內之菜刀一把，因認被告涉犯刑法第三百二十條第一項之竊盜罪。然查：證人即
    警員郭國良到庭結證稱：我們去被告所講的攤位詢問，都沒有人遺失菜刀等語（
    見審判筆錄），復有台北縣政府警察局海山分局九十一年八月二十八日北警海刑
    字第Ｚ○○○○○○○○○號函及檢附之查訪表二紙在卷可稽，是除被告自白外
    ，並無輔佐證據，係屬犯嫌不足，因公訴人認竊盜犯行與犯罪事實(三)部分之加重
    強盜犯行有牽連犯裁判上一罪之關係，爰不另為無罪之諭知。
據上論斷，應依刑事訴訟法第二百九十九條第一項前段、第三百條，刑法第五十六條
、第三百三十條第一項、第四十七條，判決如主文。
中      華      民      國    九十一    年      九      月    二十三    日
                                            法  官  蕭  一  弘
右正本證明與原本無異。
如不服本判決，應於判決送達後十日內，向甲○提出上訴狀。
                                            書記官  郭  玉  芬
中      華      民      國    九十一    年      九      月    二十三    日
附錄法條
刑法第三百二十一條
犯竊盜罪而有左列情形之一者，處六月以上五年以下有期徒刑：
一、於夜間侵入住宅或有人居住之建築物、船艦或隱匿其內而犯之者。
二、毀越門扇、牆垣或其他安全設備而犯之者。
三、攜帶兇器而犯之者。
四、結夥三人以上而犯之者。
五、乘火災、水災或其他災害之際而犯之者。
六、在車站或埠頭而犯之者。
前項之未遂犯罰之。
刑法第三百三十條
犯強盜罪而有第三百二十一條第一項各款情形之一者，處七年以上有期徒刑。
前項之未遂犯罰之。
